【裁判字號】    98,審小上,86
【裁判日期】    981130
【裁判案由】    返還不當得利
【裁判全文】
臺灣高雄地方法院民事裁定            98年度審小上字第86號
上  訴  人  甲○○
被  上訴人  乙○○
            丁○○
兼上二人共同
訴訟代理人  丙○○
當事人間請求返還不當得利事件，上訴人對於民國98年9 月22日
本院98年度雄小字第1448號第一審判決提起上訴，本院裁定如下
    主  文
上訴駁回。
第二審訴訟費用新台幣壹仟伍佰元由上訴人負擔。
    事  實  及  理  由
一、按對於小額程序之第一審判決提起上訴，非以其違背法令為
    理由，不得為之；所謂判決違背法令，乃指判決不適用法規
    或適用不當，或有民事訴訟法第469 條所列第1 款至第5 款
    事由，其判決當然為違背法令，民事訴訟法第436 條之24第
    2 項、第436 條之32第2 項準用第468 條及第469 條第1 款
    至第5 款分別定有明文。又當事人提起上訴，如依民事訴訟
    法第468 條規定，而以判決有不適用法規或適用不當為上訴
    理由者，其上訴狀或理由狀應有具體之指摘，並揭示該法規
    之條項或內容，若係成文法以外之法則（習慣或法理），則
    應揭示該法則之旨趣，倘為司法院解釋或最高法院之判例，
    則應揭示該判解之字號或其內容；如依民事訴訟法第469 條
    所列第1 款至第5 款事由提起上訴者，其上訴狀或理由狀應
    揭示合於該條款之事實，是上訴狀或理由狀如未依此項方法
    表明者，或其所表明者，顯與上開法條規定不相合者，即難
    認為已對原判決之違背法令有具體之揭示，其上訴自難認為
    合法（最高法院71年台上字第314 號判例要旨參照）。次按
    上訴不合法者，第二審法院應以裁定駁回之，同法第436 條
    第2 項準用第444 條第1 項前段亦有明文。
二、上訴意旨略以：被上訴人於原審中所提出之檢舉連署書，連
    署之人均為被上訴人之親戚或向其等承租房屋之人，陳述內
    容顯有偏頗，且筆跡極為相似，顯係出於相同之人，故不得
    做為證據；又伊於坐落高雄市○○區○○段一小段746 地號
    土地（下稱系爭土地）停車之位置，於拍賣後即應屬買受人
    所有，而非被上訴人所有，故被上訴人無權向伊提起不當得
    利之訴訟，再伊之汽車停放於路邊並未妨礙公眾通行，符合
    公眾使用之目的，且伊之汽車亦非長期停放而未使用，縱有
    占用系爭土地之事實，亦係自95年8 月6 日起算，再伊並未
    長期擺放花盆，且花盆可任意移動，故伊占用之面積至多為
    汽車之面積3.6 平方公尺等語。並聲明︰(一)原判決關於不利
    於上訴人部分廢棄。(二)上開廢棄部分，駁回被上訴人在第一
    審之訴
三、經查：上訴人固以被上訴人於原審中所提出之檢舉連署書，
    連署之人均為被上訴人之親戚或向其等承租房屋之人，且筆
    跡極為相似，顯係出於相同之人，而主張不得作為證據，惟
    此屬原審法院就證據取捨所為之判斷；再被上訴人占用系爭
    土地之面積及起迄時間，則屬原審法院認定事實之範疇，是
    以，上訴人之上訴理由均係就原審證據取捨及認定事實之事
    項而為指摘，並未具體指明原判決有何不適用法規或適用法
    規不當，或有民事訴訟法第469 條第1 款至第5 款所稱當然
    違背法令之情事，及符合該條款要件之具體事實。依上開說
    明，本件上訴即非合法，應予駁回。
四、再按於小額訴訟之上訴程序，法院為訴訟費用之裁判時，應
    確定其費用額，民事訴訟法第436 條之19第1 項、第436 條
    之32第1 項定有明文。本件第二審裁判費用為1,500 元，應
    由上訴人負擔，爰併為裁定如主文第2 項所示。
五、據上論結，本件上訴為不合法，依民事訴訟法第436 條之32
    第1 項、第2 項、第436 條之19第1 項、第444 條第1 項前
    段、第95條、第78條，裁定如主文。
中    華    民    國    98    年    11    月    30    日
                民事第二庭審判長法  官  陳嘉惠
                                法  官  謝雨真
                                法  官  盧怡秀
正本係照原本作成。
本裁定不得抗告。
中    華    民    國    98    年    11    月    30    日
                                書記官  林惟英


司法院資訊處製作；財團法人民間司法改革基金會備份。
